【裁判字號】    90,易,3172
【裁判日期】    901031
【裁判案由】    毒品危害防制條例
【裁判全文】
臺灣臺中地方法院刑事判決                          九十年度易字第三一七二號
    公  訴  人  臺灣臺中地方法院檢察署檢察官
    被      告  甲○○
右列被告因毒品危害防制條例案件，經檢察官提起公訴（九十年度毒偵緝字第三九七
號），本院判決如左：
    主  文
甲○○連續施用第二級毒品，累犯，處有期徒刑陸月，如易科罰金，以參佰元折算壹
日。
    事  實
一、甲○○於民國（下同）八十五年間因違反麻醉藥品管理條例案件，經法院判處有
    期徒刑六月確定，於八十六年九月三十日執行完畢，其猶不知悔改，於八十七年
    間，復因施用毒品案件，經本院以八十七年度毒聲字第四九三號裁定送觀察勒戒
    後，認無繼續施用毒品之傾向，而由臺灣臺中地方法院檢察署檢察官於八十七年
    八月六日以八十七年度毒偵字第一三一三一號處分不起訴確定。詎甲○○仍不知
    悔悟，基於概括之犯意，自八十九年五月三十日下午五時許，經警採尿前回溯九
    十六小時之時間內某時，及九十年五月九日下午七時二十分（起訴書誤載為五時
    三十分）經臺灣臺中地方法院檢察署採集其尿液回溯九十六小時之時間內某時，
    連續在不詳處所，以不詳之方式，施用第二級毒品甲基安非他命多次。嗣經警於
    八十九年五月三十日對甲○○實施定期採尿檢驗，及臺灣臺中地方法院檢察署檢
    察官於九十年五月九日當庭命對甲○○採尿送驗，發現其尿液呈甲基安非他他命
    陽性反應而查知上情。而甲○○經依本院九十年度毒聲字第二八二九號裁定送觀
    察勒戒，於九十年九月十四日送臺灣臺中看守所附設勒戒所執行後，該所認甲○
    ○有繼續施用毒品之傾向。
二、案經臺中縣警察局霧峰分局及臺中市警察局第四分局報請臺灣臺中地方法院檢察
    署檢察官偵查起訴。
    理  由
一、訊據被告甲○○否認有施用甲基安非他命之事實，辯稱：伊自前案出勒戒所後，
    就沒有吸安非他命，八十九年五月三十日前一天及九十年五月九日前二、三天，
    伊有到臺中縣大里市找朋友，伊可能朋友吸食而誤吸云云。然查：（一）被告於
    八十九年五月三十日下午五時許及九十年五月九日下午七時二十分許，經警及臺
    灣臺中地方法院檢察署採取之尿液送驗結果，係呈甲基安非他命陽性反應，有私
    立中山醫學院附設孫中山先生紀念醫院藥物濫用檢測中心檢驗報告及台中市衛生
    局煙毒尿液檢驗成績書各一份在卷可稽。又甲基安非他命經口服投與後百分之七
    十於二十四小時內自尿中排出，約百分之九十於九十六小時內自尿中排出，由於
    目前國內尿液中甲基安非他命之檢驗僅為鑑定其是否呈陽性反應尚未定其含量，
    且甲基安非他命成分之檢出與投與方式、投與量、個人體質，採尿時間與檢測儀
    器之精密度等諸多因素有關，因此僅憑尿液中呈安非他命陽性反應，並無法確實
    推算吸食時間距採集時間之長短，惟依上述資料推斷，最長可能不會超過四日，
    此有行政院衛生署藥物食品檢驗局八十一年二月八日（八一）藥檢壹字第００一
    一五六號函足憑。足認被告確有於前揭採尿日即八十九年五月三十日、九十年五
    月九日或其前九十六小時內某時點施用甲基安非他命無訛，其前揭所辯，顯係卸
    責之詞，不足採信。（二）又被告前曾因施用毒品案件，經本院以八十七年度毒
    聲字第四九三號裁定送觀察勒戒後，認無繼續施用毒品之傾向，而由臺灣臺中地
    方法院檢察署檢察官於八十七年八月六日以八十七年度毒偵字第一三一三一號處
    分不起訴確定，且被告此次再犯施用毒品罪，經本院以九十年度毒聲字第二八二
    九號裁定送觀察、勒戒後，認有繼續施用毒品之傾向等情，復有上開不起訴處分
    書、裁定書、臺灣臺中看守所九十年九月二十五日中所正總字第三０九八號函所
    附有無繼續施用毒品傾向證明書一份在卷可查。本件事證明確，被告右揭犯行，
    足堪認定。
二、按甲基安非他命係毒品危害防制條例所定之第二級毒品，不得施用。而被告經依
    同條例第二十條第二項之規定為不起訴處分後，五年內再犯同條例第十條之罪，
    經送執行觀察、勒戒後，認有繼續施用毒品之傾向，業如前述。是核被告所為，
    係犯毒品危害防制條例第十條第二項之施用第二級毒品罪。被告為施用甲基安非
    他命而為持有之低度行為，已為其施用之高度行為所吸收，故不另論罪。又其多
    次施用甲基安非他命之行為，時間緊接，手段及犯罪構成要件均相同，顯係基於
    概括之犯意為之，應認係連續犯，依法以一罪論，並加重其刑。被告於八十五年
    間因違反麻醉藥品管理條例案件，經法院判處有期徒刑六月確定，於八十六年九
    月三十日執行完畢，有臺灣臺中地方法院檢察署刑案資料查註紀錄表一份在卷可
    參，其於刑之執行完畢後，五年內再犯本件有期徒刑以上之罪，為累犯，應依刑
    法第四十七條之規定遞加重其刑。爰審酌被告犯罪之動機、目的、施用毒品僅戕
    害自身健康、所生危害、施用之次數、犯罪否認犯行之態度等一切情狀，量處如
    主文所示之刑，並依法諭知易科罰金之折算標準。
據上論斷，應依刑事訴訟法第二百九十九條第一項前段，毒品危害防制條例第十條第
第二項、第二十條第三項前段，刑法第十一條前段、第五十六條、第四十七條、第四
十一條第一項前段，罰金罰鍰提高標準條例第二條，判決如主文。
中      華      民      國      九十      年      十    月    三十一    日
                                          法  官  李  悌  愷
右正本證明與原本無異。
如不服本判決，應於送達後十日內向本院提出上訴狀（須附繕本），上訴於台灣高等
法院台中分院。
                                          書記官
中      華      民      國      九十      年      十    月    三十一    日
附錄法條：
毒品危害防制條例第十條第二項：
施用第二級毒品者，處三年以下有期徒刑。


司法院資訊處製作；財團法人民間司法改革基金會備份。
